臺灣臺南地方法院新市簡易庭民事小額判決
                                    110年度新小字第372號
原      告  元大商業銀行股份有限公司



法定代理人  翁健    
訴訟代理人  葉庭歡  
            楊鵬遠律師
被      告  王賜得  

訴訟代理人  李麗娟  
            林柏洋  
上列當事人間請求返還借款事件，經本院於民國110年9月24日言
詞辯論終結，判決如下：
    主      文
原告之訴駁回。
訴訟費用新臺幣壹仟元由原告負擔。
    事實及理由
一、原告起訴主張：
  ㈠被告前向訴外人大眾商業銀行股份有限公司（下稱大眾銀行
    ）申辦現金卡使用，依約被告得以金融卡提款或轉帳方式動
    撥貸款額度內之現金，但應於每月之繳款截止日依約繳納每
    月應還款之金額。詎被告未依約繳納本息，屢經催索，被告
    均置之不理，依現金卡信用貸款約定書第11條約定，被告喪
    失期限利益，視為全部到期，應立即償還全部借款。被告尚
    積欠新臺幣（下同）26,188元，及自民國95年8月31日起至1
    04年8月31日止，按週年利率18.25％計算之利息，暨自104年
    9月1日起至清償日止，按週年利率15％計算之利息未清償。
    又大眾銀行於106年1月17日與原告合併，原告為存續銀行，
    爰依消費借貸之法律關係提起本件訴訟。
  ㈡並聲明：被告應給付原告26,188元，及自95年8月31日起至10
    4年8月31日止，按週年利率18.25％計算之利息，暨自104年9
    月1日起至清償日止，按週年利率15％計算之利息。
二、被告則辯以：
  ㈠本件債務被告最後繳款日為95年2月23日，本件債務之時效應
    自95年2月24日起算15年時效，至110年2月23日時效已屆滿
    ，本件債務消滅時效已完成，被告依法提出時效抗辯，原告
    之請求權已消滅，不得再向被告請求。原告以其內部轉銷呆
    帳日期起算時效，顯然於法有違。
  ㈡並聲明：原告之訴駁回。
三、本院得心證之理由：
  ㈠原告主張被告申辦現金卡，尚積欠本金26,188元及利息未清
    償等情，業據其提出金融監督管理委員會函文、大眾現金卡
    申請書、現金卡約定事項、大眾呆帳案件交易明細查詢畫面
    等資料影本為證（司促卷第11-17頁），且為被告所不爭執
    ，是原告此部分主張，堪信為真實。
　㈡按請求權因15年間不行使而消滅；消滅時效，自請求權可行
    使時起算；時效完成後，債務人得拒絕給付，民法第125條
    、第128條前段、第144條第1項分別定有明文。查本件被告
    自95年2月23日繳付600元後即未再履行繳款義務，此有被告
    提出之客戶往來交易明細表可佐（本院卷第15-17頁），是
    原告自被告未依約定清償債務時（即95年2月24日）起，即
    得向被告行使借款返還請求權，並起算15年時效，迄至110
    年2月23日時效屆滿，惟原告遲至110年4月19日始向本院聲
    請核發支付命令，請求被告清償上開現金卡債務，有支付命
    令聲請狀上本院收文戳章可憑（司促卷第7頁），顯然原告
    怠於行使對被告之借款返還請求權，其借款返還請求權已罹
    於15年時效，依前揭規定，被告抗辯本件現金卡債權罹於消
    滅時效而拒絕給付，自屬有據。
四、綜上，原告依消費借貸之法律關係，請求被告給付26,188元
    ，及自95年8月31日起至104年8月31日止，按週年利率18.25
    ％計算之利息，暨自104年9月1日起至清償日止，按週年利率
    15％計算之利息，為無理由，應予駁回。
五、按訴訟費用，由敗訴之當事人負擔；小額訴訟，法院為訴訟
    費用之裁判時，應確定其費用額，民事訴訟法第78條、第43
    6條之19第1項分別定有明文。本件訴訟費用計1,000元（即
    第一審裁判費），應由敗訴之原告負擔，爰確定如主文第2
    項所示。
六、結論：本件原告之訴為無理由。爰依民事訴訟法第436條之2
    3、第436條第2項、第78條、第436條之19第1項，判決如主
    文。
中　　華　　民　　國　　110 　年　　10　　月　　14　　日
                    新市簡易庭  法  官　曾仁勇
以上正本證明與原本無異。
如不服本判決，應於送達後20日內，向本院提出上訴狀並表明上
訴理由，如於本判決宣示後送達前提起上訴者，應於判決送達後
20日內補提上訴理由書（須附繕本）。
對於小額程序之第一審判決之上訴，非以其違背法令之理由，不
得為之。且上訴狀內應記載表明（一）原判決所違背之法令及其
具體內容。（二）依訴訟資料可認為原判決有違背法令之具體事
實者。
如委任律師提起上訴者，應一併繳納上訴審裁判費。 
中　　華　　民　　國　　110 　年　　10　　月　　14　　日
                        書記官  吳佩芬